【裁判字號】    99,審訴,412
【裁判日期】    990831
【裁判案由】    違反毒品危害防制條例等
【裁判全文】
臺灣新竹地方法院刑事宣示判決筆錄     99年度審訴字第412號
公  訴  人  臺灣新竹地方法院檢察署檢察官
被      告  甲○○
指定辯護人  本院公設辯護人丙○○
上列被告因違反毒品危害防制條例等案件，檢察官提起公訴（98
年度偵字第8965號、99年度毒偵字第494 號）後，聲請改依協商
程序而為判決，本院於中華民國99年8 月31日下午4 時，在本院
刑事第十一法庭宣示判決，出席職員如下：
                審判長法  官  劉兆菊
                      書記官  林兆嘉
                      通  譯  邱立杰
法官起立朗讀判決主文、犯罪事實要旨、處罰條文，及告以上訴
限制、期間並提出上訴狀之法院，且諭知記載其內容：
一、主  文：
    甲○○施用第一級毒品，累犯，處有期徒刑柒月。又施用第
    二級毒品，累犯，處有期徒刑伍月。又犯侵占遺失物罪，處
    罰金新臺幣伍仟元；如易服勞役，以新臺幣壹仟元折算壹日
    。有期徒刑部分應執行有期徒刑拾月。
二、犯罪事實要旨：
（一）甲○○前於民國87年間，因施用第二級毒品案件，經本院
      於87年6 月25日以87年度易字第929 號裁定送觀察、勒戒
      後，認無繼續施用毒品之傾向，於87年7 月24日執行完畢
      釋放出所，經本院於87年8 月12日以87年度易字第929 號
      判決判處免刑確定。又於88年間，因施用第二級毒品案件
      ，經本院於88年7 月28日以88年度毒聲字第1498號裁定送
      觀察、勒戒後，認有繼續施用毒品之傾向，再經本院於88
      年8 月26日以88年度毒聲字第1718號裁定令入戒治處所施
      以強制戒治，嗣於89年3 月7 日停止戒治出所，所餘戒治
      期間交付保護管束，並於89年8 月27日戒治期滿保護管束
      未經撤銷以已執行完畢論；刑責部分則經本院於88年10月
      16日以88年度竹東簡字第187 號判決判處有期徒刑5 月確
      定，於90年1 月18日執行完畢。
（二）甲○○又於90年間，因施用第二級毒品案件，經本院於
      90年11月9 日以90年度毒聲字第1671號裁定令入戒治處所
      施以強制戒治，嗣經停止戒治、撤銷停止戒治，於92年5
      月5 日戒治期滿執行完畢出所；刑責部分則經本院於91年
      11月15日以90年度竹東簡字第164 號判決判處有期徒刑6
      月確定。又於91年間，因施用第一級毒品案件，經本院
      於92年6 月6 日以92年度訴字第20號判決判處有期徒刑10
      月確定。又於91年間，因過失傷害案件，經本院於91年
      9 月10日以91年度竹東簡字第80號判決判處有期徒刑3 月
      確定。另於90年間，因恐嚇取財案件，經本院於92年9
      月23日以91年度訴字第466 號判決判處有期徒刑5 年確定
      。嗣因中華民國九十六年罪犯減刑條例施行，上揭
      案件經本院於96年8 月10日以96年度聲減字第933 號裁定
      分別減為有期徒刑3 月、5 月、1 月又15日；並就減刑後
      之案件與不予減刑之案件定應執行刑有期徒刑5 年
      3 月確定；上開各罪經接續執行，於97年2 月5 日縮刑假
      釋出監，所餘刑期交付保護管束，而於97年11月21日縮刑
      期滿，保護管束未經撤銷以已執行完畢論。
（三）詎甲○○仍不知悔改，於前開觀察、勒戒執行完畢釋放後
      5 年內，再因施用毒品案件經刑之追訴處罰後，復基於施
      用第一級毒品海洛因之犯意，於98年11月30日凌晨5、6時
      許，在友人呂紹仰位於新竹市○○街103 號住處內，以將
      第一級毒品海洛因摻於香菸內點燃後吸取煙霧之方式，非
      法施用第一級毒品海洛因1 次。另基於施用第二級毒品甲
      基安非他命之犯意，同於上揭時地，以將第二級毒品甲基
      安非他命置於吸食器（未扣案）燒烤後吸取煙霧之方式，
      非法施用第二級毒品甲基安非他命1 次。甲○○另基於侵
      占遺失物之犯意，於98年11月30日下午5、6時許，在新竹
      市東門城圓環護城河水溝旁，明知掉落該處之乙○○國民
      身分證1張、台塑石油VISA卡1張、郵局支票2張、印章2顆
      、丁○○國民身分證1張、健保卡1張、家樂福VISA卡、全
      國加油站VISA卡1張及印章1顆（前述物品分別為乙○○、
      丁○○住宅遭竊所失之物），顯係脫離本人持有之物，竟
      意圖為自己不法所有，將該等物品同時拾起後予以侵占入
      己，並攜往友人呂紹仰上揭住處。嗣為警於98年12月1 日
      下午2 時40分許，持搜索票前往呂紹仰上揭住處執行搜索
      ，當場扣得乙○○、丁○○失竊之物品（業已分別發還乙○○、丁○○）；另經甲○○同意採集尿液送驗後，結果
      呈可待因、嗎啡、安非他命、甲基安非他命陽性反應，始
      查悉上情。
（四）案經新竹市警察局第三分局報告臺灣臺灣新竹地方法院檢
      察署檢察官偵查起訴後，經檢察官聲請認罪協商判決，由
      本院合議庭裁定由受命法官獨任改依協商程序而為判決。
三、處罰條文：
    毒品危害防制條例第10條第1項、第2項，刑法第11條前段、
    第47條第1項、第51條第5款、第337條、第55條前段、第42
    條第3項前段、第42條之1，刑法施行法第1條之1第1項。
四、協商判決除有刑事訴訟法第455條之4第1項第1款於本訊問程
    序終結前，被告撤銷協商合意或檢察官撤回協商聲請者；第
    2款被告協商之意思非出於自由意志者；第4款被告所犯之罪
    非第455條之2第1項所定得以協商判決者；第6款被告有其他
    較重之裁判上一罪之犯罪事實者；第7 款法院認應諭知免刑
    或免訴、不受理者情形之一，及違反同條第2 項「法院應於
    協商合意範圍內為判決；法院為協商判決所科之刑，以宣告
    緩刑或2年以下有期徒刑、拘役或罰金為限」之規定者外，
    檢察官與被告均不得上訴。
五、如有前項得上訴之情形，得自收受宣示判決筆錄送達之日起
    10日內，向本院提出上訴書狀，上訴於第二審法院。
本案經檢察官洪期榮到庭執行職務。
中    華    民    國    99    年    8     月    31    日
                  刑事第九庭    書  記  官  林兆嘉
                                審判長法官  劉兆菊
以上筆錄正本係照原本作成。
中    華    民    國    99    年    8     月    31    日
                                書  記  官  林兆嘉
附錄本案論罪科刑法條：
毒品危害防制條例第10條
施用第一級毒品者，處6月以上5年以下有期徒刑。
施用第二級毒品者，處3年以下有期徒刑。
中華民國刑法第337條
意圖為自己或第三人不法之所有，而侵占遺失物、漂流物或其他
離本人所持有之物者，處5百元以下罰金（提高30倍）。

司法院資訊處製作；財團法人民間司法改革基金會備份。
